【裁判字號】    92,交聲,164
【裁判日期】    920709
【裁判案由】    聲明異議
【裁判全文】
臺灣高雄地方法院刑事裁定                        九十二年度交聲字第一六四號
    原處分機關  高雄市政府交通局高雄市裁決處
    異  議  人  甲○○
    即受處分人
右列受處分人因違反道路交通管理處罰條例案件，對於高雄市交通事件裁決所九十二
年四月二十三日所為之處分（原處分：高市府交裁警字第裁三二－ＡＢＹ八０四六六
六號）聲明異議，本院裁定如左：
    主  文
異議駁回。
    理  由
一、本件異議意旨略以：異議人即受處分人於民國九十二年三月十五日經誤認為紅燈
    右轉，由台北市政府警察局舉發在案。惟異議人並無紅燈右轉之行為，為此聲明
    異議等語。
二、按道路交通安全規則第一百零二條第一款規定，汽車（含機車）行駛至交岔路口
    ，其行進、轉彎應遵守燈光號誌或交通警察之指示；道路交通管理處罰條例第五
    十三條規定，汽車駕駛人行經有燈光號誌管制之交岔路口闖紅燈者，處新台幣一
    千八百元以上五千四百元以下罰鍰。經查，本件異議人係於九十二年三月五日下
    午十四時十四分許，行經台北市○○路○段與溫州街交岔口處，因紅燈右轉而經
    台北市政府警察局大安分局開單舉發在案乙節，有台北市政府警察局北市警交大
    字第三二－ＡＢＹ八０四六六六號舉發違反道路交通管理事件通知單一件在卷可
    查。又經本院囑託臺灣台北地方法院訊問當時開單舉發之台北市政府警察局大安
    分局警員石國祥結果，異議人當時騎乘機車沿溫州街行駛，至辛亥路一段交岔口
    附近遂在該路口旁超過停止線處停了一下，從口袋拿出某個物品後又放回去，接
    著即右轉辛亥路一段，當時溫州街方向已是紅燈等語，此有臺灣台北地方法院北
    院錦刑順九二交助一字第一四八七六號函所附該院九十二年六月二十六日訊問筆
    錄一件在卷可查。而證人石國祥所在位置，距離該路口僅二十公尺左右，且舉發
    違規時間又係在下午十四時許光線明亮之際，當無誤認之理。況且，依證人石國
    祥在上開訊問中所繪製之平面圖所示，異議人所騎乘之機車係暫停在溫州街接近
    辛亥路一段處，尚未右轉進入辛亥路一段之慢車道，如異議人發現溫州街方向已
    變成紅燈，理應等待轉為綠燈後再行右轉，以免與行駛辛亥路之車輛發生爭道之
    危險。是異議人辯稱其為警誤認為紅燈右轉云云，洵不可採。原處分機關援引道
    路交通管理處罰條例第五十三條第一項之規定，裁處罰鍰新台幣四千五百元，於
法並無不合，本件異議為無理由，應予駁回。
三、據上論斷，應依道路交通案件處理法第十九條，裁定如主文。
中    華    民    國    九十二    年      七      月          九        日
                                  臺灣高雄地方法院交通法庭
                                      法  官  汪  怡  君
右為正本，係照原本作成，證明與原本無異。
如不服本裁定，應於送達後五日內，向本院提出抗告狀。
                                      書記官  李  梅  芬
中    華    民    國    九十二    年      七      月          十        日


司法院資訊處製作；財團法人民間司法改革基金會備份。
